【裁判字號】    88,交易,418
【裁判日期】    890229
【裁判案由】    過失傷害
【裁判全文】
灣臺南地方法院刑事判決                      八十八年度交易字第四一八號
    公  訴  人  臺灣臺南地方法院檢察署檢察官
    被      告  乙○○
右列被告因過失傷害案件，經檢察官提起公訴（八十八年度偵字第一０二二九號），
本院判決如左：
    主  文
乙○○因過失傷害人，處有期徒刑月，如易科罰金，以參佰元折算壹日。
    事  實
一、乙○○於民國八十八年七月十七日十六時二十分許，駕駛車號ＵＫ─二五四○號
    自用小客貨車，沿台南市○○路四五一巷由東向西方向行駛，途經該巷一六九號
    前欲作倒車迴轉動作，原應注意汽車倒車時，應顯示倒車燈光或手勢後，謹慎緩
    慢後倒，並應注意其他車輛及行人，而依當時之天候、路況等一切客觀情形，又
    無不能注意之情事，竟疏於注意，未注意其車後有機車，貿然倒車而撞及自東向
    西未靠右行駛，未注意車前狀況之由甲○○騎乘車號ＮＣＣ─四一七號重型機車
    ，致甲○○人車倒地後，受有左側第三肋骨骨折之傷害。
二、案經甲○○訴由台南市警察局第五分局報告台灣台南地方法院檢察署檢察官偵查
    起訴。
    理  由
一、訊據被告乙○○固不否認有於右揭時地與告訴人發生擦撞之事實，惟矢口否認有
    何過失傷害犯行，辯稱：伊在該地係要迴車，並非倒車，伊迴車停好後，告訴人
    才從後面撞到伊小自貨車之排氣管附近，並非伊倒車撞到告訴人云云。惟查右揭
    事實業據告訴人指訴稽詳，並有診斷證明書一紙在卷足憑，而車禍現場亦經處理
    警員繪製車禍事故現場圖及拍攝照片十六張附卷，依卷附車禍事故現場圖及照片
    顯示，告訴人機車車行方向係由東向西，機車倒地位置為車頭朝西，而散落物則
    係在機車左後方，顯見撞擊力係來自西邊方向，始造成散落物在撞擊後，其退後
    之距離較機車為遠，則告訴人指本件車禍係因被告在倒車時撞到告訴人所騎機車
    等語，核與事故現場圖及照片所顯示之情形相符；被告雖辯稱係告訴人自後追撞
    渠所駕小自貨車，然苟係告訴人自後追撞被告之小自貨車，因機車之行進方向為
    由東向西，機車在撞及被告之小自貨車後，在原地倒地後，其散落物因受向前力
    量之影響，應灑向機車之前方始符物理作用原理，然散落物並非在機車之前方，
    而係在機車之左後方，是被告所辯核與實情不符，不足採信。是本件車禍之發生
    ，確係在被告倒車之情況下所造成。按「汽車倒車時，應依左列規定：二  應顯
    示倒車燈光或手勢後，謹慎緩慢後倒，並應注意其他車輛及行人。」道路交通安
    全規則第一百十條第二款定有明文，被告身為汽車駕駛人，對上開規定自無不知
    之理，及渠在右揭時地倒車時，違反該項注意意務，未注意其車後有告訴人騎乘
    機車，貿然倒車，以致撞擊告訴人所騎機車倒地，被告之行為自有過失，且應負
    車禍肇事之主因責任，況本件車禍經送請台灣省台南區車輛行車事故鑑定委員會
    鑑定結果，亦同此認定，有該會八十八年十一月一日南鑑字第八八一一二五號鑑
    定書在卷可稽，益徵被告確有過失，雖告訴人於本件事故之發生因未注意車前狀
    況之事由，亦有過失，惟既與被告之過失併合而為肇事之原因，被告自亦難豁免
    其過失之責，是所辯伊無過失云云，顯係事後畏罪卸責之詞，殊不足採，又其過
    失行為與被害人受傷間復有因果關係，從而本件事證已臻明確，被告過失之犯行
    ，洵堪認定。
二、查被告因過失致人受傷，核其所為，係犯刑法第二百八十四條第一項前段之過失
    傷害罪。爰審酌被告之品行、素行，應負肇事主因之過失程度、所生之危害、肇
    事後迄未與告訴人達成民事上之和解、且飾詞辯稱係告訴人自後追撞及其他一切
    情狀，量處如主文所示之刑，並諭知易科罰金之折算標準，以資懲儆。
據上論斷應依刑事訴訟法第二百九十九條第一項前段，刑法第二百八十四條第一項前
段、第四十一條，罰金罰鍰提高標準條例第一條前段，第二條，判決如主文。
本案經檢察官陳俊秀到庭執行職務。
中    華    民    國      八十九      年      二      月      二十九    日
                                臺灣臺南地方法院交通法庭
                                    法  官    王  國  忠
右正本證明與原本無異。
如不服本判決，應於判決送達後十日內向本院提出上訴狀( 應附繕本 )。
                                    書記官    胡  美  娟
中    華    民    國      八十九      年      三      月        三      日
附錄本案論罪科刑法條全文：
刑法第二百八十四條第一項前段：
因過失傷害人者，處六月以下有期徒刑、拘役或五百元以下罰金。


司法院資訊處製作；財團法人民間司法改革基金會備份。
